# 政府补助-财政贴息

提问人：涛声依旧 8822 时间：2019-10-08 14:40:39
请教 政府为化解某集团的财务危机，特指使 A 公司（A 公司两个股东B\C）来购买某集团的房产 7 个亿。A公司向银行借款，由于支付大量的利息。政府让银行，说这个区的国企都在这个银行贷款，银行降低贷款利率来覆盖 A 公司的支付银行的利息，各个公司降低贷款的利率即产生少部分支付的利息直接打款给 A 公司，由A 公司在还给银行
这个获得的各个公司利息 该怎么进行会计处理

回答人：chenyiwei
严格来说，A公司获得降低借款利率的好处，是通过政府协调其他同一控制下的国有企业 “都在这个银行贷款，银行降低贷款利率来覆盖 A 公司的支付银行的利息”，所以 A公司获得低于市场利率的贷款的利息节约收益应计入资本公积。即借：财务费用——利息支出，贷：资本公积。具体请参照《瑞华研究 2010 ～ 2016 汇编》之 “问题4-1-14（母子公司之间的无息或低息贷款在双方各自个别财务报表中的处理）” 所述原则处理。

提问人：涛声依旧 8822 时间：2019-10-09 10:33:36
陈版还是有个疑问，那假设 A 公司支付利息的时候有一般是年初支付，其他国企打的钱过来时候是在年末，本年计提利息的时候 A 公司共需要支付利息 2000 万，其他国企 只打过来 1000 万 会计分录 ：
借 财务费用 2000 万 贷：应付利息 2000 万
收到其他国企打钱过来 借： 银行存款 1000 万 贷：资本公积 1000万
第二年年初支付利息的时候 借：应付利息 2000 万 贷：银行存款 2000 万
把这几笔分录合在一起 即相当于借：财务费用-利息支出 2000 万 贷：
银行存款 1000 万 资本公积 1000 万 这个在现金流量表的 的处理 当年的时候 收到其他国企打来的 1000 万是作为经营活动收到其他 还是筹资活动其他 我觉得是筹资活动的其他 理由会计分录和经济业务实质为筹资引起净资产规模发生变化。 第二年支付的 2000 万 ，作为筹资活动 利息支付 填写 2000 万 或者利息支付填写 1000 万，筹资活动 其他 1000 万，这种理解对吗？

回答人：chenyiwei
可以这样理解。利息支付填写 1000 万，筹资活动其他 1000 万。